【裁判字號】    90,台上,1137
【裁判日期】    900629
【裁判案由】    塗銷所有權移轉登記
【裁判全文】
最高法院民事裁定                                九十年度台上字第一一三七號
    上  訴  人  乙○○
    訴訟代理人  許進德律師
    被 上訴 人  甲○○
    訴訟代理人  林映廷律師
右當事人間請求塗銷所有權移轉登記事件，上訴人對於中華民國八十九年十二月十二
日台灣高等法院第二審判決（八十九年度上字第二三○號），提起上訴，本院裁定如
左：
    主  文
上訴駁回。
第三審訴訟費用由上訴人負擔。
    理  由
按對於第二審判決上訴，非以其違背法令為理由，不得為之，民事訴訟法第四百六十
七條定有明文。依同法第四百六十八條規定，判決不適用法規或適用不當者，為違背
法令。而判決有同法第四百六十九條所列各款情形之一者，為當然違背法令。是當事
人提起上訴，如依民事訴訟法第四百六十八條規定，以第二審判決有不適用法規或適
用法規不當為理由時，其上訴狀或理由書應有具體之指摘，並揭示該法規之條項或其
內容。若係成文法以外之法則，應揭示該法則之旨趣。倘為司法院解釋、或本院之判
例，則應揭示該判解之字號或其內容。如以民事訴訟法第四百六十九條所列各款情形
為理由時，其上訴狀或理由書，應揭示合於該條款之事實。上訴狀或理由書如未依此
項方法表明，或其所表明者，顯與上開法條規定之情形不相合時，即難認為已對第二
審判決之違背法令有具體之指摘，其上訴自難認為合法。本件上訴人對第二審判決提
起上訴，雖以該判決違背法令為由，惟核其上訴理由狀所載內容，徒就原審取捨證據
、認定事實之職權行使所論斷：因被上訴人欲於系爭土地上興建房屋，由兩造之養母
王陳金蓮居中協調，達成先由上訴人及訴外人林德將應有部分贈與被上訴人，日後被
上訴人再自三人共有之其他土地中贈與相同面積予上訴人及林德之事實，業據證人游
象春、林劉秀英證實，足認兩造間已就系爭土地成立贈與契約。又上訴人自認於民國
六十一年間已知被上訴人興建系爭房屋，於六十六年間系爭土地辦理移轉登記時伊尚
在國內與其養母同住，且自六十六年間迄今系爭土地之地價稅均由被上訴人繳納，則
上訴人主張兩造間就系爭土地未成立贈與契約，而欠缺所有權移轉登記之贈與合意云
云，為不足採。另上訴人就其所稱所有權狀遭被上訴人盜用持以辦理所有權移轉登記
，並未舉證以實其說，亦不足採信等情，指摘其為不當，及就原審已論斷者，泛言謂
為理由矛盾，而未具體表明究有如何合於不適用法規、適用法規不當、或民事訴訟法
第四百六十九條所列各款之事實，難認對該判決之如何違背法令已有具體之指摘。依
首揭說明，應認其上訴為不合法。
據上論結，本件上訴為不合法。依民事訴訟法第四百八十一條、第四百四十四條第一
項、第九十五條、第七十八條，裁定如主文。
中      華      民      國     九十     年      六      月     二十九   日
                              最高法院民事第七庭
                                  審判長法官  蘇  茂  秋
                                        法官  徐  璧  湖
                                        法官  朱  建  男
                                        法官  曾  煌  圳
                                        法官  李  慧  兒
      右正本證明與原本無異
                                              書  記  官
中      華      民      國     九十     年      七      月     十六     日


司法院資訊處製作；財團法人民間司法改革基金會備份。
